【裁判字號】    90,上易,176
【裁判日期】    890630
【裁判案由】    違反家庭暴力防治法
【裁判全文】
臺灣高等法院臺南分院刑事判決          九十年度上易字第一七六號  Ａ
      上  訴  人
      即  被  告  甲  ○  ○
右上訴人因違反家庭暴力防治法案件，不服臺灣嘉義地方法院八十九年度易字第一二
八號中華民國八十九年六月三十日第一審判決（起訴案號：臺灣嘉義地方法院檢察署
八十九年度偵字第八五號），提起上訴，本院判決如左：
      主      文
上訴駁回。
      事      實
一、甲○○係乙○○○之孫，林端亮之姪子，具有家庭暴力防治法第三條第三款所定
    之家庭成員關係。甲○○曾因毆打、恐嚇林端亮、乙○○○，於民國八十八年九
    月十六日經臺灣嘉義地方法院依家庭暴力防治法第十五條規定，以八十八年度家
    護字第六十九號民事通常保護令，裁定令其不得對乙○○○實施身體上或精神上
    不法侵害之行為，及應距嘉義市○區○村里○○路三八八巷十九號、嘉義市○○
    街六十三巷七號二處二百公尺，甲○○明知該保護令內容，雖經乙○○○之同意
    回嘉義市○區○○里○鄰○○街六十三巷七號處，詎仍於八十八年十二月十二日
    上午十時許，基於違反該保護令之故意，向乙○○○索取金錢遭拒後，隨即以在
    廚房內煮菜之鄰居楊秀英要求其讓開之事由，借故將廚房之瓦斯桶推倒導致瓦斯
    外洩，並將電鍋往外丟棄（毀損部分未經告訴），以此等加害生命、財產之事，
    使在現場之乙○○○心生畏懼，致生危害於乙○○○之安全，而違反法院所為之
    前開裁定。
二、案經嘉義市警察局第一分局報請臺灣嘉義地方法院檢察署檢察官偵查起訴。
      理      由
一、訊據上訴人即被告甲○○固坦承知悉乙○○○取得民事保護令、且有將瓦斯桶推
    倒致瓦斯外洩、將電鍋往外丟棄等行為，惟矢口否認係對乙○○○所為，辯稱係
    因其鄰居楊秀英先踢他，伊過去推鄰居並吵架，不小心踢倒瓦斯桶，並不知道民
    事保護令內容云云。
二、惟查右揭事實，業據告訴人乙○○○迭於警訊、偵審中指訴甚詳，參以被告於踢
    倒瓦斯桶後，猶繼續將電鍋丟出毀損，顯然有以上述手段，致在現場之乙○○○
    心生畏懼，而達加害他人生命、財產之目的，再參以被告前曾因公然侮辱乙○○
    ○，而遭臺灣嘉義地方法院檢察署以八十八年度偵字第六一四四號起訴，被告對
    其祖母乙○○○甚無尊重之素行。其次，上開民事保護令業已合法送達，此有臺
    灣嘉義地方法院裁定之八十八年度家護字第六九號民事通常保護令、送達證書影
    本各一份在卷可稽，再參以被告於鍶原審審理中陳稱：前二天我祖母才告訴我說
    不乖要叫警察抓我等語，顯見被告已知悉保護令裁定中，禁止對告訴人實施家庭
    暴力之內容，堪予認定。被告於本院審理中雖辯稱伊無收到保護令，是其祖母口
    頭告訴伊而已等語，既然被告已知道其祖母已取得保護令，竟仍故意違反禁止命
    令，自難據此推卸其刑責，本件事證明確，被告犯行堪予認定。
三、核被告甲○○將廚房之瓦斯推倒導致瓦斯外洩，並將電鍋往外丟棄之恐嚇行為，
    致生危害於乙○○○之生命安全，係犯刑法第三百零五條之恐嚇罪；又被告與告
    訴人乙○○○係直係血親尊親屬之祖孫關係，本件被告對告訴人實施精神上不法
    侵害行為，而成立恐嚇危害安全罪，自屬家庭暴力防治法第二條第二項所稱之家
    庭暴力罪，被告違反法院命令其不得實施家庭暴力行為之裁定，係犯家庭暴力防
    治法第五十條第一款之違反保護令罪；其所犯恐嚇罪為其所犯違反保護令罪目的
    之方法行為，有方法結果之牽連犯關係，應依刑法第五十五條規定從一重之違反
    保護令罪論處。
四、原審適用家庭暴力防治法第五十條第一款、刑法第十一條前段、第三百零五條、
    第五十五條、第四十一條、罰金罰鍰提高標準條例第一條前段、第二條，並審酌
    被告犯罪之動機、手段、犯罪時所受刺激、所生之危害、犯罪後飾詞狡辯、及前
    已因公然侮辱乙○○○而遭起訴，復不顧其祖母放棄保護令權利而同意被告同住
    一處之照顧用心，猶再為此次犯行，顯見對其祖母甚無尊重之素行等一切情狀，
    量處有期徒刑肆月，並諭知易科罰金之折算標準。認事用法，核無違誤，量刑亦
    稱妥適，被告上訴意旨否認犯罪並指摘原判決量刑過重，均非有理由，應予駁回
    。
據上論結，應依刑事訴訟法第三百六十八條，判決如主文。
本案經檢察官蘇南桓到庭執行職務。
中    華    民    國      九十      年      三      月        七        日
                                  臺灣高等法院臺南分院刑事第四庭
                                      審判長法官  徐    財    福
                                            法官  宋    明    蒼
                                            法官  蔡    崇    義
右正本證明與原本無異。
不得上訴。
                                      法院書記官  王    全    龍
中    華    民    國      九十      年      三      月        八        日
附錄本案論罪科刑法條全文：
家庭暴力防治法第五十條第一款：
違反法院依第十三條、第十五條所為之下列裁定者，為本法所稱之違反保護令罪，處
三年以下有期徒刑、拘役或科或併科新臺幣十萬元以下罰金：
一、禁止實施家庭暴力行為。


司法院資訊處製作；財團法人民間司法改革基金會備份。
